臺灣高等法院臺中分院刑事裁定　　　　　　　　民國九十一年度交抗字第三三○號
　　抗　告　人
　　即受處分人　　甲○○
右抗告人因違反道路交通管理處罰條例案件聲明異議，不服臺灣台中地方法院中華民
國九十一年三月二十九日裁定（九十年度交聲字第五二八號）提起抗告，本院裁定如
左：
    主      文
抗告駁回。
    理      由
一、抗告意旨略以：被舉發與事實不符，且道路交通管理處罰條例並無明文規定或限
    制未執業時不能將執業登記證取下，抗告人係要營業時才將執業登記證放上去，
    並非被取締後才放上去，自無違規之情事，為此提起抗告等語。
二、按營業小客車駕駛人未將執業登記證依規定安置車內指定之插座或以他物遮蔽者
    ，處新臺幣一千五百元罰鍰，道路交通管理處罰條例第三十六條第三項定有明文
    ，本件抗告人駕駛之九Ｐ─九四八號係屬營業小客車，已為其所不否認，而抗告
    人駕駛上開營業小客車於九十年十月二十五日下午四時四十七分許，在台中市○
    ○路要拉客營業時，為警員發現未將執行登記證安置在車內指定之插座，當警員
    要其拿出駕照時，才將執業登記證放上，已經執勤警員王聖博在原審結證：「我
    當時在建國路上廣場，看到他在中正路要拉客，我發現時大概和他距離二公尺，
    我當時告知他，叫他駕照拿出，他才把執業證放上去，執業證是看是否他本人」
    ，有筆錄之記載足憑，可知抗告人當時確係駕駛營業小客車正在營業中，而未將
    執業登記證放置在車上指定之插座上，才遭警取締無訛。退而言之，縱使抗告人
    所稱當時才正要開始營業，由於抗告人係住居在台中縣太平市○○街五十八號四
    樓，而被取締之地點在台中市○○路火車站前，顯見抗告人已有駕馭行為，依內
    政部警政署七十七年五月十一日警文字第三二一○一號函釋：「查營業小客車駕
    駛人執業登記證為專屬證明文件之一，凡有駕駛行為，其駕駛車輛係營業小客車
    ，則需領取執業登記證並依規定放於車上指定插座，駕駛雖無收費營業行為，但
    卻有駕駛行為，且係駕駛營業小客車，自應依照上開規定領取執業登記證，並置
    放於車上指定插座，如否，可依道路交通管理處罰條例第三十六條第一項或同條
    第三項之規定予以處罰」，則抗告人既有駕駛營業小客車之行為，因未依規定將
    執業登記證安置在車上指定插座遭警取締，被依法裁處罰鍰新臺幣一千五百元，
    即無不合，原裁定並無不當，抗告為無理由，應予駁回。
三、據上論斷，應依刑事訴訟法第四百十二條，道路交通案件處理辦法第二十六條，
    裁定如主文。
中      華      民      國      九十一  年      五      月      十      日
                                臺灣高等法院臺中分院刑事第八庭
                                      審判長法  官  羅  得  村
                                            法　官　劉　榮　服
                                            法　官　陳　毓　秀
右正本證明與原本無異。
不得再抗告。
                                            書記官　林  水  濱
中      華      民      國      九十一  年      五      月      十      日
                                                                        Ａ
